臺灣高雄地方法院刑事判決　　　　　　　94年度訴字第2328號
公　訴　人　臺灣高雄地方法院檢察署檢察官
被　　　告　甲○○
上列被告因違反臺灣地區與大陸地區人民關係條例等案件，經檢
察官提起公訴（94年度偵字第8907號），被告於本院準備程序中
就被訴事實為有罪之陳述，受命法官於聽取當事人之意見後，本
院合議庭裁定改由受命法官獨任以簡式審判程序審理，判決如下
：
    主  文
甲○○違反不得使大陸地區人民非法進入臺灣地區之規定，處有
期徒刑月，如易科罰金，以佰元折算壹日。緩刑貳年。
    犯罪事實及理由
一、本件犯罪事實及證據，除證據部分補充被告於本院審理中之
    自白，餘均引用起訴書之記載（如附件）。
二、按臺灣地區與大陸地區人民關係條例第79條規定，業經總統
    於民國92年10月29日，以華總一義字第09200199770 號令修
    正公布。該次修正授權行政院訂定施行日期，行政院復於92
    年12月29日以院臺秘字第0920069517號令發布施行日期為92
    年12月31日。修正前臺灣地區與大陸地區人民關係條例第79
    條第1 項規定：違反第15條第1 款規定者，處5 年以下有期
    徒刑、拘役或科或併科新臺幣50萬元以下罰金；修正後該條
    項則規定：違反第15條第1 款規定者，處1 年以上7 年以下
    有期徒刑，得併科新臺幣1 百萬元以下罰金。本件被告甲○
    ○以起訴書所載方法，使大陸地區人民廖金花非法進入臺灣
    地區，其犯罪完成之時點，應以91年9 月3 日廖金花自臺灣
    高雄小港機場入境臺灣之時為斷，至嗣後廖金花於93年2 月
    27日持上開護照出境返回大陸，復於同年4 月4 日持用同一
    護照再次入境臺灣之行為，應屬前開犯罪完成之結果，即所
    謂犯罪狀態繼續之狀態犯，並非另一犯行之結果，故無犯罪
    行為有連續或有繼續之狀態者，應適用行為終了時法律之問
    題（最高法院28年上字第733 號、27年上字第1607號判例可
    資參照），是本件被告行為後法律有變更，經比較修正前後
    該條項之規定，以修正前之規定對被告有利，依刑法第2 條
    第1 項但書之規定，應適用最有利於被告之舊法，即行為時
    之臺灣地區與大陸地區人民關係條例第79條第1 項之規定處
    罰。核其所為，係違反修正前臺灣地區與大陸地區人民關係
    條例第15條第1 款不得使大陸地區人民非法進入臺灣地區之
    規定，應依同條例第79條第1 項規定處罰、刑法第216 條行
    使同法第214 條之明知為不實之事項，而使公務員登載於職
    務上所掌之公文書罪。被告明知為不實之事項，而使公務員
    登載於職務上所掌之公文書之低度行為，為行使之高度行為
    所吸收，不另論罪。被告與廖金花就刑法第216 條行使同法
    第214 條之明知為不實之事項，而使公務員登載於職務上所
    掌之公文書罪部分，有犯意聯絡及行為分擔，為共同正犯。
    被告先後數次觸犯刑法第216 條行使同法第214 條之明知為
    不實之事項，而使公務員登載於職務上所掌之公文書之犯行
    ，時間緊接、方法相同，所犯構成要件相同之罪名，顯係基
    於概括犯意反覆為之，為連續犯，應依刑法第56條規定以一
    罪論，並加重其刑。所犯上開二罪間，有方法結果之牽連關
    係，為牽連犯，依刑法第55條規定，從一重以修正前臺灣地
    區與大陸地區人民關係條例第79條第1 項規定之罪論斷。爰
    審酌被告年事已高，智識及所受教育程度本非良好，又誤認
    大陸人士無法合法申請來台，始出此下策以致觸犯刑章，動
    機堪稱單純，手段亦屬平和，且其犯後坦承犯行，態度良好
    等一切情狀，從輕量處如主文所示之刑，並諭知易科罰金之
    折算標準。末按，被告前未曾受有期徒刑以上刑之宣告，有
    臺灣高等法院被告前案紀錄表、本院院內索引卡紀錄表、臺
    灣高雄地方法院檢察署刑案資料查註紀錄表附卷可稽，素行
    堪稱良好，其誤蹈法網，實因一時短於思慮，經此偵審教訓
    ，當知所警惕，信無再犯之虞，本院認上開之刑以暫不執行
    為適當，併予宣告緩刑2 年，以啟自新。
三、依刑事訴訟法第273 條之1 第1 項、第299 條第1 項前段、
    第310 條之2 、第454 條第2 項，修正前臺灣地區與大陸地
    區人民關係條例第79條第1 項，刑法第11條前段、第2 條第
    1 項但書、第216 條、第214 條、第55條、第41條第1 項前
    段、第74條第1 款，罰金罰鍰提高標準條例第2 條，判決如
    主文。
中　　華　　民　　國　　94　　年　　11　　月　　29　　日
                  刑事第十一庭  法　官  戰諭威
以上正本證明與原本無異。
如不服本判決，應於判決送達後10日內，向本院提出上訴狀。
中　　華　　民　　國　　94　　年　　11　　月　　29　　日
                                書記官  林佳蓉
附錄本判決論罪之法條：
臺灣地區與大陸地區人民關係條例第15條：
左列行為不得為之：
一  使大陸地區人民非法進入臺灣地區。
二  招攬臺灣地區人民未經許可使之進入大陸地區。
三  使大陸地區人民在臺灣地區從事未經許可或與許可目的不符
    之活動。
四  僱用或留用大陸地區人民在臺灣地區從事未經許可或與許可
    範圍不符之工作。
五  居間介紹他人為前款之行為。
修正前臺灣地區與大陸地區人民關係條例第79條：
違反第15條第1 款規定者，處5 年以下有期徒刑、拘役或科或併
科新臺幣50萬元以下罰金。
以犯前項之罪為常業者，處1 年以上7 年以下有期徒刑，得併科
新臺幣1百萬元以下罰金。
第一項之未遂犯罰之。
中華民國刑法第216條：
行使第 210 條至第 215 條之文書者，依偽造、變造文書或登載
不實事項或使登載不實事項之規定處斷。
中華民國刑法第214條：
明知為不實之事項，而使公務員登載於職務上所掌之公文書，足
以生損害於公眾或他人者，處 3 年以下有期徒刑、拘役或 500
元以下罰金。
